# 请教版主：为什么不能划分为持有至到期投资？

提问人：jihuijun 时间：2017-04-07 20:35:58
如果某债务工具投资在活跃市场上没有报价，则企业不能将其划分为持有至到期投资。

回答人：chenyiwei
“没有活跃市场、公允价值不能可靠确定”是“贷款和应收款项”类金融资产的基本特征。而准则规定贷款和应收款项不能划入持有至到期投资。